臺灣嘉義地方法院刑事判決
111年度易字第80號
公  訴  人  臺灣嘉義地方檢察署檢察官
被      告  李俊傑





上列被告因竊盜案件，經檢察官提起公訴（111年度偵字第174號
），被告於本院準備程序中就被訴事實為有罪之陳述，經本院裁
定以簡式審判程序審理，判決如下：
    主  文
甲○○犯攜帶兇器竊盜罪，累犯，處有期徒刑柒月。未扣案之犯罪
所得即車牌號碼000-0000號普通重型機車壹輛沒收之，於全部或
一部不能沒收或不宜執行沒收時，追徵其價額。
    犯 罪 事 實
一、甲○○意圖為自己不法之所有，基於竊盜之犯意，於民國110
    年9月2日1時31分許，攜帶客觀上足以對人體安全發生危害
    之一字起子1支，在嘉義縣○○市○○里○○○○00號之5前，以一字
    起子插入乙○○所有，停放於該處之車牌號碼000-0000號普通
    重型機車鑰匙孔，啟動油門後將機車騎離現場，以此方式竊
    得上開普通重型機車1輛。
二、案經乙○○訴由嘉義縣警察局水上分局報告臺灣嘉義地方檢察
    署檢察官偵查起訴。 
    理  由
一、本件係經被告甲○○於準備程序當庭表示認罪，而經本院裁定
    以簡式審判程序加以審理，則依據刑事訴訟法第273條之2、
    同法第159條第2項之規定，不適用傳聞法則有關限制證據能
    力之相關規定，合先敘明。
二、上揭犯罪事實，業據被告於警詢、本院準備程序及審理時均
    坦承不諱（見嘉水警偵字第1100028651號卷，下稱警卷，第
    1-3頁；111年度易字第80號卷，下稱易卷，第36、40、42-4
    4頁），並經證人即告訴人乙○○於警詢時證述明確（見警卷
    第6頁），復有監視器翻拍照片23張、車輛詳細資料報表1份
    在卷可參（見警卷第7-12、22頁），是依上揭補強證據已足
    認被告所為之任意性自白，核與事實相符。本件事證明確，
    被告犯行堪予認定。
三、刑法第321條第1項第3款之攜帶兇器竊盜罪，係以行為人攜
    帶兇器竊盜為其加重條件。此所謂兇器，其種類並無限制，
    凡客觀上足對人之生命、身體、安全構成威脅，具有危險性
    之兇器均屬之。且祇須行竊時攜帶此種具有危險性之兇器為
    已足，並不以攜帶之初有行兇之意圖為必要（最高法院79年
    台上字第5253號判決意旨參照）。被告為本件犯行所使用之
    一字起子1支，為金屬材質，此據被告於本院準備程序時供
    承在卷（見易卷第36頁），足見質地堅硬，客觀上足以對人
    之生命、身體構成威脅，具有危險性，自屬兇器。
四、論罪科刑：
(一)核被告所為，係犯刑法第321條第1項第3款之攜帶兇器竊盜
    罪。
(二)累犯：查被告前因竊盜案件，經本院以104年度易字第160號
    判處有期徒刑5月確定；又因竊盜案件，經本院以105年度嘉
    簡字第47號判處有期徒刑5月確定，上開案件經本院以105年
    度聲字第755號裁定應執行有期徒刑8月確定，於106年2月9
    日縮刑期滿執行完畢等情，有臺灣高等法院被告前案紀錄表
    1份在卷可佐（見易卷第13-16頁），其於受徒刑之執行完畢
    後，5年以內故意再犯本件有期徒刑以上之罪，為累犯，本
    院考量其前案與本件均為竊盜案件，顯見被告並未因前案執
    行完畢，心生警惕避免再犯，認本件如加重其最低本刑，並
    未超過其所應負擔罪責，爰依刑法第47條第1項規定加重其
    刑。
(三)爰審酌被告不思正途獲取財物，本件犯罪之手段，所竊取之
    財物之種類及數量，告訴人所受之損害，被告犯後坦承犯行
    ，然所竊取之普通重型機車尚未返還告訴人，亦未與告訴人
    達成和解，暨被告自陳國中畢業之智識程度、已婚，育有1
    名未成年子女，擔任臨時工，與祖父同住，與妻、子分居等
    一切情狀，量處如主文所示之刑。
五、沒收：
(一)被告為本件犯行之犯罪所得即車牌號碼000-0000號普通重型
    機車1輛，並未扣案，亦未發還告訴人，爰依刑法第38條之1
    第1項前段規定宣告沒收之，於全部或一部不能沒收或不宜
    執行沒收時，依同條第3項規定追徵其價額。
(二)被告為本件犯行所使用之一字起子1支，並未扣案，被告於
    本院審理時供稱一子起子為其祖父所有，並非其所有（見易
    卷第42頁），又無證據證明該一子起子為其所有，爰不另為
    沒收及追徵價額之諭知為。
據上論斷，應依刑事訴訟法第273條之1第1項、第299條第1項前
段，刑法第321條第1項第1項第3款、第47條第1項、第38條之1第
1項前段、第3項，刑法施行法第1條之1第1項，判決如主文。
本案經檢察官陳靜慧提起公訴，檢察官劉達鴻到庭執行職務。
中　　華　　民　　國　　111 　年　　2 　　月　　25　　日
                        刑事第一庭  法　官　吳育汝
以上正本證明與原本無異。
如不服本判決應於收受判決後20日內向本院提出上訴書狀，並應
敘述具體理由；其未敘述上訴理由者，應於上訴期間屆滿後20日
內向本院補提理由書（均須按他造當事人之人數附繕本）「切勿
逕送上級法院」。告訴人或被害人如對於本判決不服者，應具備
理由請求檢察官上訴，其上訴期間之計算係以檢察官收受判決正
本之日期為準。　　　　　　　　　
中　　華　　民　　國　　111 　年　　2 　　月　　25　　日
                                    書記官  蘇春榕
附錄論罪科刑法條：                 
中華民國刑法第321條：
犯前條第1項、第2項之罪而有下列情形之一者，處6月以上5年以
下有期徒刑，得併科50萬元以下罰金：
一、侵入住宅或有人居住之建築物、船艦或隱匿其內而犯之。
二、毀越門窗、牆垣或其他安全設備而犯之。
三、攜帶兇器而犯之。
四、結夥三人以上而犯之。
五、乘火災、水災或其他災害之際而犯之。
六、在車站、港埠、航空站或其他供水、陸、空公眾運輸之舟、
    車、航空機內而犯之。
前項之未遂犯罰之。